【裁判字號】    89,上訴,258
【裁判日期】    890505
【裁判案由】    懲治盜匪條例等
【裁判全文】
臺灣高等法院臺中分院刑事判決          民國八十九年度上訴字第二五八號
    上  訴  人
    即  被  告  丁○○
                卯○○  男二十.
                        住彰化.
                        （在臺灣雲林戒治所戒治中）
                        身分證.
    共        同
    指定辯護人  本院公設辯護人  辛○○
    上  訴  人
    即  被  告  丑○○  男二十.
                        住彰化.
                        在押.
                        身分證.
    選任辯護人  鞠金蕾  律師
右上訴人因懲治盜匪條例案件，不服台灣彰化地方法院中華民國八十八年十二月十三
日第一審判決（民國八十八年度訴字第六七二號，起訴案號：台灣彰化地方法院檢察
署民國八十八年度偵字第五九一一、八六九三、六六八七號），提起上訴，本院判決
如左：
    主      文
原判決關於丑○○盜匪罪及執行刑部分均撤銷。
丑○○共同意圖為自己不法之所有，以強暴致使不能抗拒而取他人之物，累犯，處有
期徒刑玖年，褫奪公權肆年，扣案之番刀、菜刀各壹把均沒收。
其他上訴駁回。
丑○○撤銷改判部分所處有期徒刑玖年，褫奪公權肆年，扣案之番刀、菜刀各壹把均
沒收；與上訴駁回部分所處有期徒刑參年，並於刑之執行前令入勞動場所強制工作參
年，應執行有期徒刑拾壹年陸月，褫奪公權肆年，並於刑之執行前令入勞動場所強制
工作參年，扣案之番刀、菜刀各壹把均沒收。
    事      實
一、卯○○曾犯帶兇器竊盜罪，經原審法院判處有期徒刑七月，於民國（下同）八
    十六年十二月十三日執行完畢；丑○○曾犯違反麻醉藥品管理條例罪，經原審法
    院判處有期徒刑四月，於八十六年一月十二日執行完畢。丁○○、卯○○、丑○○三人平日並無其他正當工作，接連犯罪，已養成犯罪之習慣，仍不知悔悟，於
    下列時間、地點，或單獨或彼此出於犯意聯絡與行為分擔，為竊盜、強盜他人財
    物之行為：
  (一)丁○○基於意圖為自己不法之所有之概括犯意，先於八十八年四月二十一日下午
    三時許，在彰化縣彰化市○○路二九七號前，單獨持客觀上具有危險性之Ｔ字型
    扳手及普通扳手，以撬開車門，破壞汽車鎖頭，啟動電源予以駛離之方式，竊取
    丙○○所有車號ＯＭ─八五八八號自用小客車一輛。
  (二)丁○○（盜匪部分已撤回上訴確定）基於意圖為自己不法所有之概括犯意，與亦
    基於意圖為自己不法之所有之丑○○，出於犯意聯絡及行為分擔，由丑○○備置
    其所有之番刀、菜刀各一把，並由丑○○駕駛丁○○所竊得丙○○所有之車號Ｏ
    Ｍ－八五八八號自用小客車，載同丁○○搜尋行劫目標。於八十八年四月二十一
    日下午三時五十分許，行經彰化市○○○路七十二號前，與甲○○所駕駛工程車
    相會後，迅即側車，以甲○○擦撞其汽車應賠償為藉口，於甲○○停車時，由丑
    ○○將車窗搖下，持番刀揮擊甲○○所駕台中市南區工程車車窗，而刺傷甲○○
    之左手臂，藉詞賠償車損命甲○○交出金錢，甲○○正欲自皮包抽取新台幣（下
    同）五百元紙幣時，丑○○即稱太少，即再對甲○○之左手臂揮砍一刀，並強取
    其皮包一個（內置有現金二千二百元、國民身分證一枚、機車行車執照二枚、中
    國信託銀行信用卡一枚、農民銀行提款卡一枚、華僑銀行信用卡一枚、誠泰銀行
    信用卡一枚、健康保險卡一枚、駕駛執照二枚），得手後，除部分金額用於購買
    汽車汽油外，其他部分金錢均由丑○○花用，皮包一個（含其他證件），則棄置
    於某不詳處所之水溝中。
  (三)卯○○與丁○○基於意圖為自己不法所有之概括犯意，出於犯意聯絡與行為分擔
    ，於八十八年五月三十日晚間六時許，在彰化縣花壇鄉○○村○○街三號前，由
    卯○○把風，由丁○○持客觀上具危險性之Ｔ字型扳手及普通板手，以撬開車門
    ，破壞汽車鎖頭，啟動電源予以駛離之方式，竊取庚○○所有車號Ｐ７─五九六
    五號自用小客車一輛。
  (四)丁○○與卯○○基於為自己不法所有之意圖，丁○○並基於概括之犯意，二人出
    於犯意聯絡及行為分擔，由丁○○帶其於八十八年三月間，在台中市第一廣場
    購得仿ＣＯＬＴ廠半自動手槍製造之可發射子彈，具有殺傷力之改造手槍一把及
    子彈二顆，並駕駛竊得之庚○○所有Ｐ７－五九六五號自用小客車，載同卯○○
    ，由彰化縣駛至台中市區內搜尋行劫之目標，於八十八年五月三十日晚間八時許
    ，在台中市○區○○路與振興路交岔口附近，見己○○將所駕之牌照號碼Ｒ７─
    ４５５５汽車停於路旁，下車在設置於該處之提款機提款，即停於附近伺機行劫
    ，汽車並改由卯○○駕駛，丁○○坐於車內，於己○○提款完畢正欲上車之際，
    卯○○即將汽車駛至己○○汽車旁與之並行，以利行劫及得逞後順利逃逸，丁○○隨即下車，並持所攜帶之改造手槍朝向己○○，喝令己○○將皮包及汽車鑰匙
    交出，否則，即開槍，己○○無從反抗乃交出皮包（內有一萬一千元左右、行車
    執照一枚、ＶＩＳＡ信用卡一枚、金融卡一枚、０九三五─三三五二五三號易利
    信行動電話機）及其所有之上開汽車鑰匙，並後退至十公尺外，得手後，即由丁○○駕駛甫劫取之汽車（車內尚置有網球拍一支），卯○○則駕駛原車逃逸。劫
    取所得之現款丁○○與卯○○各分得五千元與六千元，除部分金錢已花用，及皮
    包、汽車號牌二面棄置於不詳處所外，其餘之財物計有二千九百元、行車執照一
    枚、ＶＩＳＡ信用卡一枚、金融卡一枚及０九三五─三三五二五三號易利信行動
    電話機（ＩＣ卡已丟棄）、網球拍一支均於查獲時發還己○○領回。
  (五)丁○○與卯○○基於意圖為自己不法所有之概括犯意，出於犯意聯絡與行為分擔
    ，於八十八年五月三十日晚間九時許，在台中縣潭子鄉○○路○段二一六號之二
    前，由卯○○把風，丁○○持客觀上具有危險性之扳手，拆卸張紹欽所有，懸掛
    於停置該處之ＪＢ─六五四三號自用小客車上之號牌二面，得手後，即將己○○
    所有之上開自用小客車號牌卸下，改懸掛甫竊得之ＪＢ─六五四三號號牌，以免
    逃逸途中被查獲。
  (六)丁○○基於意圖為自己不法之所有之概括犯意，於八十八年五月二十九日晚間十
    時許，在彰化縣彰化市○○里○○街三二巷七九號前，趁癸○○機車鑰匙未取下
    ，於無人注意之際，單獨竊取該機車得逞（機車上置有皮包一個，皮包內有癸○○所有之現金數百元及癸○○胞姊章慧玲所有之台新銀行信用卡一枚）。
  (七)丑○○基於意圖為自己不法所有之概括犯意，先於八十八年七月二十五日，在彰
    化縣彰化市○○路六七五巷巷口附近，單獨持客觀上具有危險性之Ｌ字型扳手，
    以撬開車門，破壞汽車鎖頭，啟動電源予以駛離之方式，竊取戊○○所有牌照號
    碼ＦＱ─一四二八號之自用小客車一輛（車主登記名義人林志昌）。
  (八)丑○○復基於意圖為自己不法所有之概括犯意，於同年七月二十八日晚間六時許
    ，在彰化縣彰化市○○路二七九號前，持客觀上具危險性之Ｔ字型扳手，以撬開
    車門，破壞汽車鎖頭，啟動電源予以駛離之方式，竊取邱瑛皎所有車號Ｊ２─三
    六三九號自用小客車一輛。
  (九)丑○○基於意圖為自己不法之所有之概括犯意，於同年七月二十八日晚間六時至
    七時許，在南投縣草屯鎮○○路三三一之五號前，持在客觀上具有危險性之扳手
    ，拆卸子○○所有，懸掛於停置該處之ＮＱ─二九五九號自用小客車上之號牌二
    面，得手後即將邱瑛皎所有之上開自用小客車號牌卸下，改懸掛甫竊得ＮＱ─二
    九五九號號牌，以免被查獲。
  (十)丑○○基於意圖為自己不法所有之概括犯意，於八十八年八月五日上午八時許，
    在彰化縣彰化市○○路○段六０二號前，持客觀上具有危險性之剪刀，以撬開車
    門，破壞汽車鎖頭，啟動電源予以駛離之方式，竊取巫陳冰片所有，而為乙○○
    所使用之車號ＯＮ─四二四七號自用小客車一輛。
二、嗣經警先後三次循線查獲，並扣得丑○○所有，供強盜及預備供強盜之番刀、菜
    刀各壹把，丁○○所有，供竊車所用之Ｔ字型扳手一支、扳手二支及供強盜所用
    之改造手槍（槍枝扣案管制編號：0000000000）一把及子彈二顆。
三、案經彰化縣警察局溪湖分局及彰化分局報請臺灣彰化地方法院檢察署檢察官偵查
  起訴及移送併案審理。
    理      由
一、訊據上訴人即被告丁○○固坦承有於前開事實欄所示(一)(三)(四)(五)(六)所示之時地，分
    別竊取被害人丙○○、洪正峰之汽車、張紹欽之汽車號牌二面及癸○○所有之機
    車，並劫取被害人己○○所有之皮包、汽車鑰匙，惟矢口否認有於(二)所示之時地
    與丑○○共同劫取甲○○之財物，辯稱：伊當時坐於駕駛座旁，不知丑○○欲強
    盜云云。又事實欄(三)竊取洪正峰汽車部分，係其一人單獨所為，事實欄(五)竊取張
    紹欽車牌部分及(四)劫取己○○財物部分係伊與丑○○一起做的云云。訊之上訴人
    即被告卯○○則矢口否認，辯稱其均未參與前開任何犯行。訊據上訴人即被告丑
    ○○對於右開事實欄(八)(十)所載之事實坦承不諱，惟否認(七)、(九)、(二)竊取戊○○、
    子○○之自用小客車及汽車號牌之情及暨強盜甲○○財物等情，辯稱：伊當時因
    與甲○○會車，發生擦撞，僅對甲○○大聲理論，敲其車窗，甲○○就將皮包丟
    到伊車上云云。
二、經查：被告丁○○於前開事實欄(一)時、地單獨持客觀上具有危險性之Ｔ字型扳手
    及普通扳手，以撬開車門，破壞汽車鎖頭，啟動電源予以駛離之方式，竊取丙○○所有車號ＯＭ─八五八八號自用小客車一輛；再於事實欄(三)所示之時、地，夥
    同被告卯○○，由被告卯○○把風，由被告丁○○以相同之方式竊取庚○○所有
    車號Ｐ７─五九六五號自用小客車一輛；復於事實欄(五)所示時、地，夥同被告卯
    ○○，由卯○○把風，丁○○持客觀上具有危險性之扳手，拆卸張紹欽所有，懸
    掛於停置該處之ＪＢ─六五四三號自用小客車上之號牌二面；又於事實欄(六)所示
    時、地單獨竊取該機車（含置機車上之財物）；又於事實欄（二）所示之時、地
    ，夥同被告丑○○，由被告丑○○駕車，丁○○坐於駕駛座旁，由被告丑○○持
    番刀劫取被害人甲○○之皮包一個（含其內之財物），及於事實欄所示(四)所示時
    、地夥同被告卯○○，由被告卯○○駕車接應，由被告丁○○持改造之手槍劫取
    己○○之皮包（含其內之財物）、汽車鑰匙及汽車等財物之事實，已據被告丁○○於警訊時坦承不諱，於偵查、原審及本院審理中復坦承單獨竊取丙○○、癸○○汽車號牌及機車，並經被害人丙○○、甲○○、洪正峰、張紹欽、癸○○等人
    指述綦詳，復有車輛竊盜、車牌失竊資料個別查詢報表－查詢車輛、車牌認可資
    料、贓物認領保管單等件及照片數幀附卷可按及丑○○所有，持供實施及預備供
    強盜之番刀、菜刀各一把，丁○○所有，供竊車所用之Ｔ字型扳手一支、扳手二
    支，及供強盜所用之改造手槍（槍枝扣案管制編號：0000000000）一
    把（含子彈二顆）扣案可證。被告丁○○雖辯稱伊不知丑○○欲強盜甲○○財物
    云云。丑○○雖辯稱伊未搶劫，是甲○○自己將皮包丟進車內云云。然查：前開
    搶劫甲○○之事實，已據被害人甲○○指訴綦詳，並經其於偵查中及本院審理中
    當庭指認丑○○開車及著手強盜屬實，復經檢察官當庭勘驗甲○○左手二刀痕無
    誤，並有扣案之番刀、菜刀各一把扣案足憑，復經採集丙○○所有之車牌號碼Ｏ
    Ｍ－八五八八號自用小客車上指紋，經核與丑○○之指紋相符，有內政部警政署
    刑事警察局八十八年六月九日局紋字第五六四號指紋鑑定書在卷可稽。次查：被
    告丁○○於偵查中陳稱「刀子是丑○○的，他帶兩把刀來，一把番刀、一把菜刀
    」「強盜後他只拿錢給我加油而已。」「（強盜後分贓多少？）沒有，都丑○○
    拿去，只有拿錢加油及吃飯。」復查：丑○○與甲○○間並未發生碰撞，業經被
    害人甲○○陳述屬實，可知被告丑○○確有強盜並取得皮包等情，被告丑○○所
    辯並未強盜等語顯不足採。另丑○○於警訊筆錄中陳稱：「是他（指有丁○○）
    來找我，我上車臨時提議至彰化市○○路人。」且丁○○於強盜前五十分鐘始竊
    得該輛自用小客車，而車上番刀及菜刀為被告丑○○所有，於上車時始置於該車
    副駕駛座（丁○○所坐位置）座位下，復為被告二人所自承，可知丁○○於丑○○上車時對於丑○○攜帶二把刀子進入車內，並置於其腳邊等情知之甚詳，衡諸
    常理，他人無故攜帶番刀及菜刀進入其車內，並置於其腳邊，卻稱不知其有不法
    之意圖，殊與常理有違，且該刀即置於丁○○之腳旁，丁○○卻辯稱對於被告丑
    ○○俯身取刀及開車門強盜他人財物等事實均無發現，更屬無稽，是被告丁○○
    所辯不知強盜之事實，應為匿飾之詞，被告丁○○明知丑○○攜刀入車內，並持
    刀強盜他人財物，既無阻止之舉，上車後復接受丑○○之邀約共同行強之事，事
    後復與被告丑○○從容離去，並持強盜所得二千餘元以吃飯、加油，其二人間確
    有共謀強盜之意圖，應已明確。被告丑○○否認有強盜之行為，不足採信，其與
    丁○○共同強盜犯行，洵堪認定。
三、次查：被告卯○○雖否認有於八十八年五月三十日下午六時許在前揭事實欄(三)所
    示之地點，被告丁○○竊取庚○○所有車號Ｐ７─五九六五號自用小客車，及被
    告丁○○於同日晚間九時許在事實欄(五)所示地點，竊取張紹欽之ＪＢ─六五四三
    號汽車號牌二面之際，分擔把風之任務，及否認有於同日晚間八時許在事實欄(四)
    所示之時、地與被告丁○○共同對己○○劫取財物等情，雖被告丁○○於原審及
    本院審理時亦翻異警訊時之供詞，附和被告卯○○之辯解，然查被告卯○○確有
    與被告丁○○共犯上揭行為事實，已據被告丁○○於警訊時供證在卷，再被告卯
    ○○於警訊時辯稱：渠於八十八年五月三十日迄翌日一時許均在彰化縣花壇鄉○○村○○鄰○○街二八九巷十二號處，有吳宏林、王淑惠可證一節，然據證人吳
    宏林、王淑惠於八十八年五月三十一日警訊時陳稱：「卯○○於八十八年五月三
    十均沒有來我家找我，也未曾與我在一起，是於八十八年五月三十一日凌晨四、
    五時才來我家看電視聊天」（以上吳宏林證詞）、「整天都沒有來我們家，我也
    沒有看見他的人影」（以上王淑惠證詞）等語，足認其警訊時所辯不實，又證人
    薛坤榮於警訊時復證稱：「因警方由丁○○帶同至彰化市○○里○○路九七號（
    振峰工業社）我的房間內起獲丁○○強盜之物網球拍乙支，而我前來說明」、「
    警方由丁○○帶同於八十八年五月三十一日十一時三十分在我現住處房間內起獲
    網球拍乙支，該支網球拍是於八十八年五月三十日二十四時許，由我哥哥卯○○
    與丁○○至我房間後所留下，而於今（三十一）日丁○○告訴我是他拿到我房間
    的」、「卯○○與丁○○二人同時進入我工廠而一起進入我的房間」、「他們二
    人在我房間內約停留半小時後即一起離去」、「他們二人離去時，我只看到乙台
    賓士離去，而何人駕駛我不清楚」等語。綜上事證，被告卯○○確有於八十八年
    五月三十日夥同被告丁○○實施竊盜及強盜犯行，應堪認定。雖被告丁○○事後
    翻異前供，難認真實，不得據為被告卯○○有利之認定。
四、又查被告丑○○於前揭事實欄(七)所示時、地竊取戊○○所有牌照號碼ＦＱ─一四
    二八號之自用小客車一輛；於事實欄(八)所示時、地竊取邱瑛皎所有車號Ｊ２─三
    六三九號自用小客車一輛；於事實欄(九)所示時、地竊取子○○所有之ＮＱ─二九
    五九號汽車號牌二面；於事實欄(十)所示時、地竊取巫陳冰片所有之車號ＯＮ─四
    二四七號自用小客車一輛等事實，已據被告丑○○於偵查中及原審審理中坦承不
    諱，並經被害人戊○○、邱瑛皎、乙○○、子○○指訴在卷，復有車輛竊盜、車
    牌失竊資料分別查詢報表－查詢車輛、車牌認可資料，贓物認領保管單等件及照
    片附卷可稽，被告丑○○於本院翻異，稱未竊取戊○○自用小客車及子○○之汽
    車車牌云云，係避就之詞，不足採信，其竊盜犯行亦足認定。
五、被告丑○○又辯稱渠警訊時遭彰化分局警員刑求，所以才承認竊盜云云。然查，
    被告丑○○於偵查中，自承遭刑求，沒有傷痕（見八十八年偵字第八六九三號卷
    （影印）第廿一頁）又稱：「警訊中所說是實在的」等語（見同上卷第十五頁反
    面），苟警員確有刑求，何以其未受傷？另共犯丁○○證稱：「當時伊與丑○○
    在一起應訊，沒看到刑求」等語（見本院卷第九四頁反面），且警員壬○○更否
    認渠有刑求之情事，益足證明被告丑○○以被警員刑求辯解，圖卸刑責，核與事
    實不符，殊不足採。
六、核被告丁○○帶兇器竊盜之行為，係犯刑法第三百二十一條第一項第三款之
    帶兇器竊盜既遂罪，被告卯○○以脅迫之方法致使人不能抗拒，而使人交付財物
    之行為，係犯懲治盜匪條例第五條第一項第一款之強盜既遂罪，其未經許可持有
    改造手槍及子彈之行為，係犯槍砲彈藥刀械管制條例第十一條前段第四項之未經
    許可持有改造手槍罪及同條例第十二條第四項之未經許可持有子彈罪，其帶兇
    器竊盜之行為，係犯刑法第三百二十一條第一項第三款之帶兇器竊盜既遂罪。
    核被告丑○○以強暴之方法致使不能抗拒而取他人之物之行為，係犯懲治盜匪條
    例第五條第一項第一款之強盜既遂罪，其帶兇器竊盜之行為，係犯刑法第三百
    二十一條第一項第三款之帶兇器竊盜既遂罪。被告丁○○、丑○○、卯○○多
    次竊盜犯行，均時間緊接，犯罪構成要件相同，顯係基於概括之犯意，應各依連
    續犯論以一罪，並加重其刑。被告卯○○所犯槍砲彈藥刀械管制條例第十一條第
    四項及同條例第十二條第四項等二罪，係以一行為同時觸犯二罪名之想像競合犯
    ，應從一重之該條例第十一條第四項之罪處斷，所犯違反槍砲彈藥刀械管制條例
    第十一條第四項之罪與盜匪罪間有方法結果之牽連關係，應從一重論以盜匪罪。
    被告卯○○、丑○○所犯竊盜罪與盜匪罪，犯意各別，犯罪構成要件不同，應分
    論併罰。被告丁○○與被告丑○○二人就強盜甲○○財物犯行，被告丁○○與被
    告卯○○二人就持有槍彈強盜己○○財物犯行及竊取洪正峰、張紹欽之汽車或汽
    車號牌犯行，分別有犯意聯絡及行為分擔，均為共同正犯。公訴人認為被告丁○○與丑○○共犯強盜之行為，係犯刑法第三百二十八條之強盜罪，起訴法條尚有
    未洽，應予變更。又公訴人認卯○○所犯之持有槍彈行為，係犯槍砲彈藥刀械管
    制條例第十條第三項及第十一條第三項之罪，亦有未當，起訴法條亦有未洽，應
    予變更。又被告卯○○前曾犯帶兇器竊盜罪，經原審法院判處有期徒刑七月，
    於八十六年十二月十三日執行完畢；被告丑○○於八十五年間曾犯違反麻醉藥品
    管理條例罪，經原審法院判處有期徒刑四月，於八十六年一月十二日執行完畢，
    有本院被告全國前案紀錄表附卷可查，其等於執行完畢後五年內再犯有期徒刑以
    上之本罪，為累犯，除盜匪罪部分之最重本刑為無期徒刑，依刑法第六十五條第
    一項規定，不得再加重外，其餘部分依法加重其刑。原審就被告丑○○盜匪罪部
    分論罪科刑，固非無見，惟查：被告丑○○與丁○○共同強盜甲○○財物是由丑
    ○○駕車，載同丁○○強盜，原判決事實欄誤認為係丁○○駕車，載同丑○○，
    尚有未當，被告丑○○上訴意旨否認此部分犯罪雖無足取，但原判決此部分既有
    可議，仍應由本院將原判決此部分及定其應執行刑部分撤銷改判。爰審酌被告丑
    ○○之素行、犯罪動機、目的、手段、犯罪後態度等一切情狀，仍量處有期徒刑
    九年，並依其犯罪之性質，認為有宣告褫奪公權之必要，併宣告褫奪公權四年，
    扣案之番刀、菜刀各一把，係被告丑○○所有，其中番刀一把係丑○○與丁○○
    持以強盜之物，菜刀一把係預備犯強盜罪所用之物，均依法宣告沒收，又強盜所
    得財物已由丑○○花用完畢，皮包一個（含其他證件）棄置於不詳處所之水溝中
    而不存在，不予發還被害人之諭知。另扣得之西瓜刀一把不能證明係供犯罪所用
    或預備犯罪所用之物，不予宣告沒收。其餘部分（即被告丑○○竊盜罪部分，被
    告丁○○竊盜罪部分，被告卯○○盜匪及竊盜罪部分），原判決適用懲治盜匪條
    例第五條第一項第一款、第八條、槍砲彈藥刀械管制條例第十一條第四項、第十
    二條第四款、刑法第三百二十一條第一項第三款、第五十六條、第二十八條、第
    十一條前段、第三十七條第二項、第三十八條第一項第一、二款、竊盜犯贓物犯
    保安處分條例第一條前段、第三條第一項第一款、第四條、第五條一項，審酌被
    告等之犯罪動機、素行、目的、手段，所生之危害、犯罪後之態度等一切情狀，
    就丁○○竊盜罪部分量處有期徒刑三年，卯○○竊盜罪部分量處有期徒刑二年六
    月，盜匪罪部分量處有期徒刑九年，丑○○竊盜罪部分量處有期徒刑三年，並認
    為被告丑○○、卯○○二人正值青年時，不思切磋、勤奮上進，竟肆無忌憚，公
    然劫財，顯已受不良習性影響，喪失榮譽感與廉恥心，所犯盜匪罪依其犯罪性質
    有褫奪公權之必要，併宣告褫奪公權。又被告三人多次竊盜，足認其等有犯罪習
    慣，為促被告等將來得以自力更生，不致成為家庭及國家、社會之負累，確有於
    刑之執行前令入勞動場所強制工作之必要，併宣告於刑之執行前令入勞動場所強
    制工作三年。扣案之番刀、菜刀各一把係丑○○所有，其中番刀一把係被告丑○○與丁○○強盜所用之物，菜刀一把係預備供強盜所用之物，Ｔ字型扳手一支、
    扳手二支係被告丁○○所有，為被告丁○○單獨及與被告卯○○共犯竊盜罪所用
    之物，依法宣告沒收，另扣案改造手槍一把及子彈一顆係被告丁○○所有，為丁○○與卯○○持以犯強盜罪之用，且屬違禁物，依刑法第三十八條第一項第一款
    宣告沒收。至被告丑○○所有，持以竊車之Ｌ型扳手及剪刀各一把，與用以拆卸
    汽車號牌之扳手，既無事證證明已滅失，依法固亦得宣告沒收，惟因未扣案，又
    非屬義務沒收之物，為免將來執行困難，認無併諭知沒收之必要。又被告等強盜
    所得之財物，或已費失，或已由被害人領回，已據被告及被害人供陳在卷，並有
    贓物認領保管單在卷可憑，亦不為發還之諭知，並說明被告丁○○、卯○○已因
    竊盜罪宣告刑前強制工作，毋庸再就所犯之未經許可持有改造槍枝罪部分諭知強
    制工作，認事用法，核無不合，被告丁○○上訴意旨以宣告強制工作不當，卯○○矢口否認犯罪，丑○○否認部分竊盜犯行，均無理由，又被告丑○○所犯盜匪
    及竊盜二罪依法定執行刑如主文第四項所示，應予駁回。
據上論斷，應依刑事訴訟法第三百六十八條、第三百六十九條第一項前段、第三百六
十四條、第二百九十九條第一項前段、第三百條，懲治盜匪條例第五條第一項第一款
、第八條，槍砲彈藥刀械管制條例第十一條第四項、第十二條第四款，刑法第三百二
十一條第一項第三款、第五十六條、第二十八條、第十一條前段、第五十一條第五款
、第三十七條第二項、第三十八條第一項第一款、第二款，竊盜犯贓物犯保安處分條
例第一條前段、第三條第一項第一款、第四條、第五條第一項，判決如主文。
本案經檢察官寅○○到庭執行職務。
中      華      民      國    八十九     年      五       月     五     日
                                  臺灣高等法院臺中分院刑事第十庭
                                        審判長法  官  林  照  明
                                              法  官  蕭  廣  政
                                              法  官  曾  謀  貴
右正本證明與原本無異。
盜匪罪部分得上訴。
竊盜罪部分不得上訴。
如不服本判決應於收受送達後十日內向本院提出上訴書狀，其未述上訴之理由者並
得於提起上訴後十日內向本院補提理由書（均須按他造當事人之人數附繕本）。
                                              書記官  粘  銘  環
中      華      民      國    八十九     年      五       月     八     日
懲治盜匪條例第五條
有左列行為之一者，處無期徒刑或七年以上有期徒刑：
一、意圖為自己或第三人不法所有，以強暴、脅迫、藥劑、催眠術或他法，致使不能
    抗拒，而取他人之物或使其交付者。
二、發掘墳墓而盜取殮物者。
三、藏匿或包庇盜匪者。
前項第一款之未遂犯罰之。
預備犯第一項第一款之罪者，處一年以下有期徒刑。
刑法第三百二十一條
犯竊盜罪而有左列情形之一者，處六月以上五年以下有期徒刑：
一、於夜間侵入住宅或有人居住之建築物、船艦或隱匿其內而犯之者。
二、毀越門扇、牆垣或其他安全設備而犯之者。
三、攜帶兇器而犯之者。
四、結夥三人以上而犯之者。
五、乘火災、水災或其他災害之際而犯之者。
六、在車站或埠頭而犯之者。
前項之未遂犯罰之。
                                                                        Ｑ


司法院資訊處製作；財團法人民間司法改革基金會備份。
